# 求助陈版，短期持有的股权投资如何处理

提问人：siyangxiaocai 时间：2015-07-07 11:09:46
陈版，您好，企业投资一家网络公司，占股66%，但企业明确了投资意图，系为了短期增值后出售，企业预计 1 年以内出售该股权，那么对于该公司的投资能否放入可供出售金融资产以成本法列示？

回答人：chenyiwei
关键是看你公司目前有无对被投资单位的控制、共同控制或重大影响的权力（只要有权力即可，不一定要实际行使）。如果有控制、共同控制或重大影响，但预计持有期限短于一年的，则应作为“其他流动资产”列报，不能作为可供出售金融资产核算。并且，如果你公司对被投资企业有控制权的，则应纳入合并报表范围；如果有重大影响或共同控制的，应进行权益法核算。